臺灣桃園地方法院刑事判決　　　　　　　93年度訴字第1775號
　　公　訴　人　台灣桃園地方法院檢察署檢察官
　　被　　　告　丙○○
　　選任辯護人　鍾明達律師
　　被　　　告　甲○○
　　選任辯護人　馮志剛律師
　　被　　　告　丁○○
　　選任辯護人　孔令則律師
上列被告等因違反毒品危害防制條例案件，經檢察官提起公訴（
93年度偵字第4288、4289、4290號），本院判決如下：
    主  文
丙○○連續販賣第二級毒品，處有期徒刑伍年。扣案第二級毒品
MDMA肆顆沒收銷毀之，第四級毒品一粒眠（Nimetazepam） 肆顆
 、 分裝袋捌個均沒收。販賣毒品所得財物新臺幣貳拾萬參仟陸
佰元沒收，如全部或一部不能沒收時，以其財產抵償之。
甲○○連續販賣第二級毒品，處有期徒刑伍年。扣案第二級毒品
MDMA參拾貳顆沒收銷毀之。販賣毒品所得財物新臺幣壹拾柒萬捌
佰伍拾元沒收，如全部或一部不能沒收時，以其財產抵償之。
丁○○連續販賣第二級毒品，處有期徒刑肆年。販賣毒品所得財
物新臺幣貳萬參仟元沒收，如全部或一部不能沒收時，以其財產
抵償之。
    事  實
一、丙○○明知搖頭丸（MDMA）、愷他命（Ketamine）及一粒眠
   （Nimetazepam）係毒品危害防制條例第2 條第2 項第2 、3
    、4 款所規定之第2 、3 、4 級毒品，不得持有、販賣，竟
    意圖營利，基於販賣第2 級毒品搖頭丸（MDMA）、第3 級毒
    品愷他命（Ketamine）及第4 級毒品一粒眠（Nimetazepam
    ）之概括犯意，自民國93年2 月起至93年3 月5 日止，以搖
    頭丸（MDMA）每顆新臺幣（下同）200 元至220 元、混合愷
    他命（Ketamine）每瓶300 元、純愷他命（Ketamine）每瓶
    500 元至700 元、一粒眠每顆25元之價格，多次向綽號「安
    琪」之乙○○同時販入數量不一之搖頭丸（MDMA）、愷他命
    （Ketamine）及一粒眠（Nimeta zepam）後，連續於如附表
    一所示時間，在桃園市○○路99號16樓之7 租屋處，以搖頭
    丸（MDMA）每顆200 元至250 元、混合愷他命（Ketamine）
    每瓶500 元、純愷他命（Ketamine）每瓶700 元至800 元、
    一粒眠（Nimetazepam）每 顆50元等如附表一所示價格，各
    同時販賣如附表一所示數量之第2 級毒品搖頭丸（MDMA）、
    第3 級毒品愷他命（Ketamine）、第4 級毒品一粒眠（Nime
    tazepam）予 綽號「寶寶」之甲○○及綽號「娃娃」之丁○○，販賣所得如附表一所示金額共20萬3600元。
二、甲○○、丁○○均明知搖頭丸（MDMA）、愷他命（Ketamine
    ）及一粒眠（Nimetazepam）係 毒品危害防制條例第2 條第
    2 項第2 、3 、4 款所規定之第2 、3 、4 級毒品，不得持
    有、轉讓、販賣，竟意圖營利，均基於販賣搖頭丸（MDMA）
    、愷他命（Ketamine）及一粒眠（Nimetazepam）之 概括犯
    意，分別於如附表一所示時間向潘靜宜同時販入搖頭丸（MD
    MA）、愷他命（Ketamine）及一粒眠（Nimetazepam）後 ，
    甲○○於如附表二、丁○○於如附表三所示時間，各自在桃
    園市新浪潮PUB 內，甲○○以如附表二所示價格販賣如附表
    二所示之第2 、3 、4 級毒品給綽號姓名年籍不詳之「豬頭
    」、「小佩」、「小蘭」等人，販賣所得金額共17萬850 元
    （詳附表二）；丁○○以如附表三所示價格販賣如附表三所
    示之第2 、3 、4 級毒品給綽號「小君」、「黃帝」等人，
    所得金額計2 萬3000元（詳附表三）。
三、查獲經過：93年3 月5 日臺北市政府警察局於桃園市○○路
    3 號16樓之14號查獲戊○○毒品案件，經戊○○供稱前所施
    用愷他命（Ke tamine）來 源係向潘靜宜購買，經警於93
    年3 月10日持搜索票前往桃園市○○路99號16樓之7 丙○○
    租屋處及同號20樓之9 甲○○租屋處搜索，丁○○因與甲○○同住同意搜索，而在丙○○租屋處扣得搖頭丸（MDMA）4
    顆（扣案圓形錠5 顆，其中1 顆未檢出毒品成分）、一粒眠
    （Nimetazepam）4顆、分裝袋8 個、筆記簿2 本（扣按3 本
    ，其中1 本非潘靜宜所有）；在甲○○、丁○○租屋處扣得
    搖頭丸32顆、分裝瓶1 批（甲○○所有）、筆記簿1 本（丁○○所有）而查獲。潘靜宜經警查獲後，供出其毒品來源係
    向綽號「安琪」之乙○○購買，亦因而破獲乙○○違反毒品
    危害防制條例案件。
四、案經台北市政警察局刑事警察大隊移送臺灣桃園地方法院檢
    察署檢察官偵查起訴。
    理  由
一、認定犯罪事實之證據及理由：
  (一)上揭事實業據被告丁○○迭於警詢、偵查及本院審理中、潘
    靜宜於警詢及本院第3 次審理期日後、甲○○於本院最後審
    理期日均坦承不諱，並有潘靜宜所有搖頭丸4 顆、一粒眠4
    顆，甲○○所有搖頭丸32顆、分裝袋8 個、分裝瓶1 批，及
    潘靜宜、丁○○記載販賣第2 、3 、4 級毒品之筆記本3 本
    扣案可稽。
  (二)潘靜宜於偵查中、本院第1 、2 次審理期日，及甲○○於本
    院最後1 次審理期日前雖承認有轉讓行為，否認販賣犯行，
    惟經本院告以涉犯第2 、3 、4 級毒品罪之犯意、罪數暨科
    刑之關係，及自白或否認犯行之犯後態度為量刑之重要參考
    後，即均坦有承販賣賺取差價之犯行，且查：
    １扣案鐵制外殼之筆記簿1 本，為丁○○所有，記載販賣搖
      頭丸（MDMA）（代號精、衣、E）、 愷他命（Ketamine）
      （純愷他命代號磚、混合愷他命代號洗）、一粒眠（Nime
       tazepam）（代號紅）之數量、金額及賺取之價差，扣案
      封面為「Cathy ，s 」及「Note BooK 」筆記簿2 本，為
      潘靜宜所有，記載賣予「寶寶」、「娃娃」搖頭丸（MDMA
      ）、愷他命（Ketamine）、一粒眠（Nimetazepam）之 數
      量、金額，所指「寶寶」即為甲○○，「娃娃」即為丁○○之綽號等情，分經潘靜宜、甲○○、丁○○供承在卷，
      經本院將上揭丁○○、潘靜宜記載販賣按搖頭丸、愷他命
      、一粒眠數量、金額之筆記簿互核比對，其買、賣之金額
      、數量相符；再與被告3 人經本院分離審判程序各已證人
      身分詰問，所為對於其他共同被告販入、賣出搖頭丸、愷
      他命、一粒眠之證詞相互交叉比對，亦均相符，被告3 人
      各對於共同被告所為證詞均堪認為實在。
    ２又在潘靜宜租住處扣得之搖頭丸圓形錠4 顆及在甲○○租
      住處扣案之搖頭丸圓形錠32顆，經檢驗結果，均檢出亞甲
      基雙氧甲基安非他命（MDMA）成分，屬毒品危害防制條例
      第2 級毒品，另在潘靜宜租住處扣得之一粒眠圓形錠4 顆
      ，經檢出硝甲西洋Nimetazepam 成分，屬毒品危害防制條
      例第4 級毒品，有行政院衛生署管制藥品管理局管檢字第
      0930004248號檢驗成績書一件在卷可憑。
  (二)是依上述補強證據，足資擔保被告所為任意性自白具有相當
    程度之真實性，使本院確信被告上述自白與事實相符。本件
    事證明確，被告3人之犯行均堪認定，應依法論科。
二、論罪科刑：
　(一)按搖頭丸（MDMA）、愷他命（Ketamine）及一粒眠（Nimeta
    zepam）分 屬毒品危害防制條例第2 條第2 項所列之第2 、
    3 、4 級毒品。核被告潘靜宜、甲○○、丁○○所為，均係
    犯毒品危害防制條例第4 條第2 項販賣第2 級毒品罪、第3
    項販賣第3 級毒品罪、及第4 項販賣第4 級毒品罪。潘靜宜
    、甲○○販賣前後非法持有第2 級毒品、第4 級毒品之低度
    行為，為販賣之高度行為所吸收，均不另論罪。
  (二)被告潘靜宜、甲○○、丁○○各多次販賣第2 、3 、4 級毒
    品之行為，均時間緊密，且屬構成要件相同之罪名，顯係基
    於概括之犯意反覆為之，應依連續犯之規定，分別論以連續
    販賣第2 級毒品罪、第3 級毒品罪、第4 級毒品罪各一罪並
    均加重其刑。又被告3 人均係同時販入三種毒品，由購買者
    指定要購買何種毒品，即均以一個販賣毒品之決意而同時販
    賣搖頭丸（MDMA）、愷他命（Ketamine）及一粒眠（Nimeta
    zepam）3種毒品，係以一行為同時觸犯數種罪名之想像競合
    犯，業據公訴檢察官同意並更正罪數如上，應各依刑法第55
    條規定，論以較重之連續販賣第2 級毒品罪。
  (三)被告3 人雖均供稱，有時朋友調貨或毒品進價高時會以原價
    轉讓給朋友，有時一粒眠價格較低會給朋友用為無償的轉讓
    等語，惟此等情形係因朋友間偶有缺貨而互相調貨，為顧及
    貨源及顧客之供需穩定，亦據被告3 人供述在卷（94年7 月
    22日審理筆錄），故被告雖有時為調貨之原價轉讓，或為無
    償轉讓，均為誘引購買者所為基於一個販賣之決意，並未逾
    出販賣之犯意而為，故此部分行為應仍包括於販賣之決意與
    行為中，不另成立轉讓罪責，併予敘明。
  (四)按犯第4 條第1 項至第4 項之罪，供出毒品來源因而破獲者
    ，得減輕其刑，毒品危害防制條例第17條定有明文。本件被
    告潘靜宜於93年3 月10日經臺北市政府警察局查獲後，供出
    毒品來源係向綽號「安琪」之乙○○購買，臺北市政府警察
    局因由潘靜宜提供線索，循線於93年8 月27日查獲乙○○涉
    嫌販賣毒品案件，經移送臺灣板橋地方法院檢察署偵辦等情
    ，有臺北市政府警察局北自警刑五字第09431028200 號函及
    刑事案件移送書各1 件在卷可憑。是潘靜宜合於毒品危害防
    制條例第17條因供出毒品來源而破獲之規定，爰依該條規定
    減輕其刑。另臺北市政府警察局係因查獲戊○○毒品案件，
    因戊○○之供述而持本院核發之搜索票搜索查獲潘靜宜，並
    於同日查獲丁○○，丁○○雖於查獲後亦供述係向潘靜宜購
    買毒品，惟當時已查獲潘靜宜，潘靜宜並非因丁○○之供述
    而查獲，丁○○之辯護人請求依毒品危害防制條例第17條規
    定減輕其刑，委無理由，併予敘明。
  (五)檢察官於本院審理時當庭表示被告3 人自白犯行，年輕識淺
    ，建請依刑法第59條減輕其刑並求處潘靜宜、甲○○各有期
    徒刑5 年、丁○○有期徒刑4 年。本院審酌被告潘靜宜雖年
    僅23歲，惟明知搖頭丸（MDMA）、愷他命（Ketamine）及一
    粒眠（Nimetazepam）業 據公告列為第2 、3 、4 級毒品，
    對人體有莫大之戕害，仍為圖私利，漠視毒品對人體之危害
    ，為上揭販賣行為，嚴重危害國民身體健康及社會風氣，且
    提供毒品由甲○○、丁○○販賣，其販賣次數、數量均較甲○○、丁○○為多，難認有情堪憫恕之情而依刑法第59條規
    定減輕其刑。至甲○○、丁○○年僅22、21歲，均因至舞廳
    玩樂一時失慮致蹈法網，惡性非重，且販賣之數量較少，縱
    量處毒品危害防制條例第4 條第2 項所規定之最低度刑罰7
    年有期徒刑猶嫌過重，衡屬情輕法重，情堪憫恕，爰就甲○○、丁○○2 人依刑法第59條規定各酌量減輕其刑。再綜合
    被告3 人均無前科，犯罪之動機、目的、手段、生活狀況、
    品行、智識程度、所得利益及犯罪所生之危害，且丁○○自
    始坦承犯行，潘靜宜、甲○○於本院審理中亦坦承犯行，並
    均深表悔悟，態度良好等一切情狀，認檢察官就潘靜宜部分
    請求依刑法第59條規定減輕其刑雖無理由，惟潘靜宜依毒品
    對害防制條例第17條規定減輕其刑，檢察官就被告3 人求處
    刑度仍屬適當，爰各量處如主文所示之刑，以資懲儆。
  (六)沒收部分：
    １本件為警查獲時扣案之搖頭丸（MDMA）36顆係第2 級毒品
      ，不問屬於被告所有與否，應依毒品危害防制條例第18條
      第1 項前段規定，沒收銷燬之。扣案之一粒眠（Nimetaze
      pam）4顆係第4 級毒品，為違禁物，且為被告潘靜宜所有
      供犯罪所用之物，應依刑法第38條第1 項第1 款規定宣告
      沒收。另扣案之分裝袋8 個為被告潘靜宜所有供犯罪所用
      之物，應依刑法第38條第1 項第2 款規定沒收。
    ２犯罪所得部分：
      (1)被告潘靜宜販賣毒品所得，依扣案帳簿記載之數量、金
        額計算如附表一所示（45000 ＋93500 ＋53900 ＋1120
        0=203600）共20萬3600元。
      (2)被告丁○○部分，依扣案帳簿記載計算如附表三所示（
        9500＋12000 ＋700 ＋800=22900）共2萬3000元。
      (3)甲○○部分，依甲○○於本院稱自93年農曆年後開始販
        賣，核與潘靜宜帳簿記載93年2 月7 日略與相符，又甲○○向潘靜宜出貨後，如當日未賣完，即退還潘靜宜，
        並結算數量及金額，是甲○○販賣之數量可堪依潘靜宜
        帳簿記載之結算數量為據。至甲○○賣出之價格，依甲○○於本院審理中證述：「搖頭丸進價250 ，以250 至
        300 元賣出，洗愷他命（Ketamine）進價500 元，有時
        賣700 元至800 元，純愷他命（Ketamine）進價800 元
        ，賣800 元至1000元，一粒眠進價50元，有時給朋友用
        ，有時就以50元賣出。」等語（見本院94年7 月22日審
        理筆錄），再與潘靜宜帳簿記載賣予甲○○之價格互核
        ，並參酌與甲○○相同情形之丁○○於警詢供稱利潤要
        看賣出多少，由藥頭決定，賣出1 瓶純愷他命（Keta
        mine）可以抽300 元，洗的1 瓶抽200 元，搖頭丸1 顆
        抽50至100 元，一粒眠1 顆抽50元等語（93年度偵字第
        4289號第13頁），以較有利於甲○○之認定，搖頭丸以
        賺50元價差計算，進價200 元之搖頭丸以250 元賣出，
        進價250 元則以300 元賣出，洗愷他命（Ketamine ）
        依甲○○所述以700 元賣出，純愷他命（Ketamine）以
        抽100 元價差計算，進價700 元之純愷他命（Ketamine
        ）以800 元賣出，進價800 元則以900 元賣出，依此計
        算甲○○犯罪所得如附表二所示（38950 ＋78700 ＋
        53200=170850）共17萬850 元。另販賣一粒眠部分，甲○○為穩固客源有時無償給朋友用，有時以原價賣出，
        此部分以有利甲○○之認定，認無犯罪所得而不予列計
        。
      (4)上述被告3 人販賣毒品所得金錢，雖未扣案，惟仍係被
        告販賣毒品所得之財物，均應依毒品危害防制條例第19
        條第1 項規定，併予宣告沒收，如全部或一部不能沒收
        時，以其財產抵償之。
    ３另扣案封面「Cathy ，s 」及「Note BooK 」筆記簿2 本
      、鐵製外殼筆記簿1 本，雖為潘靜宜、丁○○所有，惟僅
      供自己紀錄之用，而扣案之分裝瓶係甲○○與朋友施用愷
      他命（Ketamine）後所剩之空瓶，及於潘靜宜住處扣案之
      黃色圓形錠1 顆，未檢出毒品成分，均非供販賣毒品犯罪
      所用之物，爰不予宣告沒收
三、不另為無罪之諭知部分：
  (一)公訴意旨另以被告潘靜宜自92年12月下旬、93年1 月間某日
    起，連續多次在桃園市○○路3 號14樓之租屋處，以每瓶（
    約0.7 公克）500 元至600 元之價格，販賣不詳數量之第3
    級毒品愷他命（Ketamine）給綽號「小岳」之戊○○及姓名
    、年籍不詳綽號「阿丁」之男子云云。查：
    １檢察官主張以證人戊○○於警詢中之證述為認定被告潘靜
      宜犯罪之積極證據，經核上開證人警詢中之證述，為被告
      以外之人於審判外之言詞陳述，依刑事訴訟法第159 條第
      1 項規定，原則上雖不具有證據能力，但證人戊○○於本
      院審理中經合法傳喚均未到庭，經拘提亦未獲，證人戊○○於警詢時所為之上開證述，屬證明本件犯罪事實存否之
      必要證據，復無積極證據足以證明具有不可信之狀況，應
      有證據能力。先予敘明。
    ２公訴人認被告潘靜宜販賣愷他命（Ketamine）給戊○○部
      分，無非係以戊○○警詢筆錄為主要論據，惟為潘靜宜所
      否認，查潘靜宜於本案對於販賣第2 、3 、4 級毒品給甲○○、丁○○之犯行已自白為認罪之供述，且自白曾販賣
      第3 級毒品愷他命（Ketamine）給戊○○之朋友綽號「阿
      丁」之人，應無必要對於戊○○之部分予以否認，戊○○
      知悉潘靜宜之販賣行為，有可能聽自朋友間之傳聞，則戊○○於警詢所為關於潘靜宜犯罪之供述，未經對質結問，
      自不得僅以該警詢之供述，遽認潘靜宜有此部分犯行。關
      於綽號「阿丁」部分，雖經潘靜宜自白有販賣愷他命（Ke
      tamine）給「阿丁」4 至5 次，惟此部分僅有潘靜宜之自
      白，另無其他證據供以佐證潘靜宜之此部分自白係屬真實
      ，亦不能僅以潘靜宜之自白，而認有販賣第3 級毒品愷他
      命（Ketamine）給綽號「阿丁」之犯行。
    ３此外，復查無其他證據足資證明潘靜宜有檢察官所指販賣
      第3 級毒品愷他命（Ketamine）給戊○○及「阿丁」之犯
      行，惟公訴意旨認此部分與上揭論罪科刑部分，係基於概
      括之犯意為之，有裁判上一罪關係，爰不另為無罪之諭知
      。
  (二)再潘靜宜於本院審理時雖又自白除販賣毒品給甲○○、丁○○外，尚有其他人至其租住處向其購買（本院94年7 月22日
    審理筆錄），且扣案之潘靜宜帳簿中亦記載有綽號「阿薰」
    、「小芸」、「倫哥」等人之事實，惟此部分犯行亦僅有被
    告潘靜宜之自白，並無其他證據足已佐證潘靜宜有販賣給「
    阿薰」、「小芸」、「倫哥」等人，是亦不能證明潘靜宜有
    此部分犯行。因此部分亦與上揭論罪科刑部分有連續犯之裁
    判上一罪關係，亦不另為無罪之諭知。
四、據上論斷，應依刑事訴訟法第299 條第1 項前段，毒品危害
    防制條例第4 條第2 項、第3 項、第4 項、第17條、第18條
    第1 項前段、第19條第1 項，刑法第11條前段、第56條、第
    55條、第59條、第38條第1 項第1 款、第2 款，判決如主文
    。
本案經檢察官張尹敏到庭執行職務
中　　華　　民　　國　　94　　年　　8 　　月　　　5 　日
                       臺灣桃園地方法院刑事第六庭
                               審判長法  官  林孟宜
                                     法  官  錢建榮
                                     法  官  蔡寶樺
以上正本證明與原本無異。
如不服本判決，應於判決送達後10日內向本院提出上訴狀（應附
繕本），上訴於臺灣高等法院。
                                     書記官  王泰元
中　　華　　民　　國　　94　　年　　8 　　月　　　5 　日
附表一：潘靜宜部分
┌──┬───┬──────┬──────┬──────┬──────┐
│日期│購買者│  搖頭丸    │純K他命     │混合K他命   │ 一粒眠     │
│94年│姓  名│數量X 價格  │數量X價格   │數量X價格   │數量X價格   │
│月日│      │（單位：元）│（單位：元）│（單位：元）│（單位：元）│
├──┼───┼──────┼──────┼──────┼──────┤
│2.07│甲○○│2x250=500   │10x700=7000 │15x500=7500 │10x50=500   │
├──┼───┼──────┼──────┼──────┼──────┤
│2.09│甲○○│2x200=400   │5x700=3500  │2x500=1000  │0           │
├──┼───┼──────┼──────┼──────┼──────┤
│2.11│甲○○│5x250=1250  │0           │5x500=2500  │20x50=1000  │
│    │      │5x200=1000  │            │            │            │
├──┼───┼──────┼──────┼──────┼──────┤
│2.12│甲○○│5x250=1250  │0           │3x500=1500  │0           │
├──┼───┼──────┼──────┼──────┼──────┤
│    │丁○○│5x250=1250  │0           │5x500=2500  │10x50=500   │
├──┼───┼──────┼──────┼──────┼──────┤
│2.13│甲○○│1x250=250   │7x800=5600  │6x500=3000  │20x50=1000  │
├──┼───┼──────┼──────┼──────┼──────┤
│    │丁○○│0           │5x800=4000  │1x600=600   │10x50=500   │
├──┼───┼──────┼──────┼──────┼──────┤
│2.14│甲○○│5x250=1250  │4x800=3200  │5x500=2500  │0           │
├──┼───┼──────┼──────┼──────┼──────┤
│    │甲○○│23x250=5750 │8x800=6400  │8x500=4000  │30x50=1500  │
├──┼───┼──────┼──────┼──────┼──────┤
│    │丁○○│3x200=600   │2x800=1600  │5x600=3000  │19x50=950   │
│    │      │5x250=1250  │            │            │            │
├──┼───┼──────┼──────┼──────┼──────┤
│2.15│甲○○│2x250=500   │5x800=4000  │0           │6x50=300    │
│    │      │4x200=800   │            │            │            │
├──┼───┼──────┼──────┼──────┼──────┤
│    │丁○○│1x200=200   │4x800=3200  │1x600=600   │5x50=250    │
├──┼───┼──────┼──────┼──────┼──────┤
│2.18│甲○○│1x250=250   │4x800=3200  │1x500=500   │0           │
│    │      │3x200=600   │            │            │            │
├──┼───┼──────┼──────┼──────┼──────┤
│    │丁○○│0           │1x800=800   │0           │4x50=200    │
├──┼───┼──────┼──────┼──────┼──────┤
│2.19│甲○○│5x200=1000  │4x800=3200  │2x500=1000  │7x50=350    │
├──┼───┼──────┼──────┼──────┼──────┤
│    │丁○○│1x200=200   │1x800=800   │0           │2x50=100    │
├──┼───┼──────┼──────┼──────┼──────┤
│2.20│甲○○│3x200=600   │3x800=2400  │0           │1x50=50     │
├──┼───┼──────┼──────┼──────┼──────┤
│    │丁○○│5x200=1000  │5x800=4000  │1x500=500   │2x50=100    │
├──┼───┼──────┼──────┼──────┼──────┤
│2.21│甲○○│3x200=600   │2x700=1400  │1x500=500   │1x50=50     │
│    │      │20x200=4000 │8x700=5600  │1x500=500   │2x50=100    │
├──┼───┼──────┼──────┼──────┼──────┤
│    │丁○○│15x200=3000 │4x700=2800  │0           │6x50=300    │
├──┼───┼──────┼──────┼──────┼──────┤
│2.22│甲○○│0           │3x700=2100  │0           │12x50=600   │
├──┼───┼──────┼──────┼──────┼──────┤
│    │丁○○│7x250=1750  │4x700=2800  │9x500=4500  │14x50=700   │
├──┼───┼──────┼──────┼──────┼──────┤
│2.23│甲○○│0           │4x700=2800  │9x500=4500  │15x50=750   │
├──┼───┼──────┼──────┼──────┼──────┤
│    │丁○○│0           │0           │2x600=1200  │2x50=100    │
├──┼───┼──────┼──────┼──────┼──────┤
│2.24│甲○○│2x250=500   │2x700=1400  │0           │9x50=450    │
├──┼───┼──────┼──────┼──────┼──────┤
│2.25│丁○○│6x250=1500  │0           │0           │0           │
├──┼───┼──────┼──────┼──────┼──────┤
│2.27│甲○○│5x250=1250  │7x700=4900  │5x500=2500  │0           │
│    │      │4x200=800   │            │            │            │
├──┼───┼──────┼──────┼──────┼──────┤
│3.04│甲○○│35x250=8750 │15x700=10500│10x500=5000 │10x50=500   │
├──┼───┼──────┼──────┼──────┼──────┤
│    │丁○○│6x200=1200  │2x700=1400  │            │            │
├──┼───┼──────┼──────┼──────┼──────┤
│3.05│甲○○│3x250=750   │3x700=2100  │3x500=1500  │7x50=350    │
├──┼───┼──────┼──────┼──────┼──────┤
│    │丁○○│4x250=1000  │4x700=2800  │0           │0           │
│    │      │            │            │6x500=3000  │0           │
├──┼───┼──────┼──────┼──────┼──────┤
│    │合計  │      45000 │      93500 │       53900│     11200  │
│    │      │            │            │            │            │
└──┴───┴──────┴──────┴──────┴──────┘
附表二：甲○○（寶寶）部分
┌──┬──────┬──────┬──────┬──────┐
│日期│  搖頭丸    │  純K他命   │  混合K他命 │備        註│
│94年│數量X 價格  │數量X價格   │  數量X價格 │            │
│月日│（單位：元）│ 單位：元） │（單位：元）│            │
├──┼──────┼──────┼──────┼──────┤
│2.07│2x300=600   │10x800=8000 │15x700=10500│            │
├──┼──────┼──────┼──────┤            │
│2.09│2x250=500   │5x800=4000  │2x700=1400  │            │
├──┼──────┼──────┼──────┤            │
│2.11│5x300=1500  │0           │5x700=3500  │            │
│    │5x250=1250  │            │            │            │
├──┼──────┼──────┼──────┤            │
│2.12│5x300=1500  │0           │3x700=2100  │            │
├──┼──────┼──────┼──────┤            │
│2.13│1x300=300   │7x900=6300  │6x700=4200  │            │
├──┼──────┼──────┼──────┤            │
│2.14│5x300=1500  │4x900=3600  │5x700=3500  │            │
│    │23x300=6900 │8x900=7200  │8x700=5600  │            │
├──┼──────┼──────┼──────┤            │
│2.15│2x300=600   │5x900=4500  │0           │            │
│    │4x250=1000  │            │            │            │
├──┼──────┼──────┼──────┤            │
│2.18│1x300=300   │4x900=3600  │1x700=700   │            │
│    │3x250=750   │            │            │            │
├──┼──────┼──────┼──────┤            │
│2.19│5x250=1250  │4x900=3600  │2x700=1400  │            │
├──┼──────┼──────┼──────┤            │
│2.20│3x250=750   │3x900=2700  │            │            │
├──┼──────┼──────┼──────┤            │
│2.21│3x250=750   │2x800=1600  │1x700=700   │            │
│    │20x250=5000 │8x800=6400  │1x700=700   │            │
├──┼──────┼──────┼──────┤            │
│2.22│0           │3x800=2400  │0           │            │
├──┼──────┼──────┼──────┤            │
│2.23│0           │4x800=3200  │9x700=6300  │            │
├──┼──────┼──────┼──────┤            │
│2.24│2x300=600   │2x800=1600  │0           │            │
├──┼──────┼──────┼──────┤            │
│2.27│5x300=1500  │7x800=5600  │5x700=3500  │            │
│    │4x250=1000  │            │            │            │
├──┼──────┼──────┼──────┤            │
│3.04│35x300=10500│15x800=12000│10x700=7000 │            │
├──┼──────┼──────┼──────┤            │
│3.05│3x300=900   │3x800=2400  │3x700=2100  │            │
├──┼──────┼──────┼──────┼──────┤
│合計│      38950 │      78700 │      53200 │            │
└──┴──────┴──────┴──────┴──────┘
附表三：丁○○（娃娃）部分
┌──┬──────┬──────┬──────┬──────┐
│日期│  搖頭丸    │  純K他命   │  混合K他命 │ 一粒眠     │
│94年│數量X 價格  │數量X價格   │  數量X價格 │數量X價格   │
│月日│（單位：元）│ 單位：元） │（單位：元）│（單位：元）│
├──┼──────┼──────┼──────┼──────┤
│2.20│5x250=1250  │5x800=4000  │1x700=700   │2x100=200   │
├──┼──────┼──────┼──────┼──────┤
│2.21│15x250=3750 │4x800=3200  │0           │6x100=600   │
├──┼──────┼──────┼──────┼──────┤
│2.25│6x300=1800  │0           │0           │0           │
├──┼──────┼──────┼──────┼──────┤
│3.04│6x250=1500  │2x800=1600  │0           │0           │
├──┼──────┼──────┼──────┼──────┤
│3.05│4x300=1200  │4x800=3200  │0           │0           │
├──┼──────┼──────┼──────┼──────┤
│合計│      9500  │      12000 │      700   │       800  │
└──┴──────┴──────┴──────┴──────┘
